臺灣臺北地方法院民事裁定　　　　　　　　96年度抗字第97號
抗　告　人　游湖碧即立潤機械工業有限公司清算人
上列抗告人因立潤機械工業有限公司清算事件，抗告人對於中華
民國96年1月19日本院所為87年度司字第214號裁定提起抗告，本
院裁定如下：
    主  文
抗告駁回。
抗告費用新臺幣壹仟元由抗告人負擔。
    理  由
一、按有限公司之清算人應於6個月內完結清算；不能於6個月內
    完結清算時，清算人得申敘理由，向法院聲請展期。清算人
    不於前項規定期限內清算完結者，各處新臺幣（下同）一萬
    元以上五萬元以下罰鍰，此觀公司法第87條第3項、第4項及
    同法第113條規定即明。
二、本件抗告意旨略以：抗告人於民國85年 5月22日呈報為立潤
    機械工業有限公司清算人後，由於該公司財務艱困、狀況混
    亂，抗告人因此生活大亂，又需面對一些訴訟問題，復不知
    清算事件有期間限制，致未於 6個月期間內聲請展期，又因
    該公司資產年限已久、無人問津，致處理困難而擱置至今，
    實非有意拖延，盼能從輕處罰云云。
三、經查，抗告人雖以公司財務艱困、狀況混亂、資產無人問津
    為由請求從輕處罰，惟因清算事務繁雜而無法於6個月期間
    內清算完結，公司法亦有聲請展期之規定可資運用，且清算
    人聲請展期並不以1次為限，如清算人並無怠忽執行職務之
    情事，且確實不能於法院准予展延清算之期限內完結清算者
    ，法院當無不許清算人再聲請展期之理由，抗告人未能於期
    限內完成清算，復未依法聲請展期，揆諸首開規定，受理公
    司清算人呈報清算事件之法院自得依職權處以罰鍰，抗告人
    擔任公司清算人，對於清算程序及相關法律規定自不得委為
    不知，即不得以不知法律為由，作為免責或從輕處罰之依據
    。又抗告人於85年5月22日即已呈報為立潤機械工業有限公
    司之清算人，迄96年1月11日具狀呈報清算完結之日止，逾
    期已8年有餘，原裁定審酌逾期期間之長短，於法定裁罰額
    度內處以4萬元之罰鍰，尚稱妥適。綜上所述，抗告人請求
    從輕處罰云云，並無理由，應予駁回。
四、依非訟事件法第21條第2項、第24條第1項、第46條、民事訴
    訟法第495條之1第1項、第449條第1項、第78條，裁定如主
    文。
中　　華　　民　　國　　96　　年　　3 　　月　　7 　　日
                  民事第五庭    審判長法　官　翁昭蓉
                                      法  官  林麗真
                                      法  官  胡宏文
以上正本係照原本作成
如不服本裁定，僅得於收受本裁定正本送達後10日內，以適用法
規顯有錯誤為理由，向本院提出再抗告狀，（須附繕本一份及繳
納再抗告裁判費新台幣1,000元），經本院許可後始可再抗告。
中　　華　　民　　國　　96　　年　　3 　　月　　8 　　日
                                      書記官  曾寶生
